臺灣臺南地方法院刑事判決
110年度訴字第320號
公  訴  人  臺灣臺南地方檢察署檢察官
被      告  蘇宏城



上列被告因傷害等案件，經檢察官提起公訴（109年度偵字第195
01號），本院依簡式審判程序判決如下：
    主  文
丁○○犯強制罪；又犯侵入住宅罪；又犯傷害罪，各罪均處拘役伍
日，如易科罰金，均以新臺幣壹仟元折算壹日。應執行拘役拾日
，如易科罰金，以新臺幣壹仟元折算壹日。緩刑貳年。
未扣案塑膠玩具刀壹把沒收，於全部或一部不能沒收或不宜執行
沒收時，追徵其價額。
    事實及理由
一、本件犯罪事實、證據除補充被告丁○○於本院準備程序、審理
    之自白外，餘均引用起訴書之記載（如附件）。
二、本件係經被告有罪之陳述，而經本院裁定以簡式審判程序加
    以審理，依據刑事訴訟法第二百七十三條之二規定排除嚴格
    證據調查；並依同法第三百十條之二之準用第四百五十四條
    之規定製作略式判決書，先予敘明。
三、核被告所為，係犯刑法三百零四條第一項之強制罪、第三百
    零六條第一項之無故侵入住宅罪、第二百七十七條第一項之
    傷害罪。被告上開所犯各罪，犯意各別，行為互殊，應分論
    併罰。爰審酌被告捍衛自己權益之犯罪動機、手段、所生危
    害、告訴人傷勢輕微、告訴人之租屋處係尚未完建竣工之鐵
    皮屋且牆壁部分鏤空未置窗戶，兼衡被告素行、犯後態度及
    自述學經歷、生活狀況等一切情狀，各量處如主文所示之刑
    ，並定應執行之刑及諭知易科罰金之折算標準。末查，被告
    前故意犯罪受有期徒刑以上刑之宣告，執行完畢後五年內未
    曾因故意犯罪受有期徒刑以上刑之宣告，有臺灣高等法院被
    告前案紀錄表一份附卷可稽，本件被告坦承犯行，且查告訴
    人甲○○於警詢時供稱：伊與被告素不相識，伊於民國一０九
    年八月二十五日凌晨一時二十分許至被告住處敲門欲進入洗
    澡等情（見警卷第十九頁、第二十頁），致被告懷疑告訴人
    有竊盜嫌疑，被告乃以其行動電話於同日二時十一分三十秒
    報案，亦有一一０報案紀錄單可佐（見偵卷第二十三頁）等
    情，故告訴人不僅嚴重騷擾被告之生活安寧且在凌晨時段出
    此詭異舉動，被告難免懷疑告訴人有行竊之嫌，因而一時義
    憤衝動而失慮致罹上揭罪名，惟當時即主動向警報案，警員
    蘇律心職務報告亦載明略謂：其於一０九年八月二十五日二
    時至四時擔服巡邏勤務，接獲民眾丁○○報案稱有抓到竊嫌到
    場處理，當時甲○○渾身酒味等語，有該職務報告在卷可佐（
    見偵卷第二十一頁）。綜上，依法院加強緩刑宣告實施要點
    第二點㈢㈤之規定，被告經此偵查審判科刑，已足促其警惕，
    而無再犯之虞，本院認上開宣告之刑，以暫不執行為適當，
    併宣告緩刑二年。又未扣案塑膠玩具刀一把，係被告所有且
    供本件犯罪所用，業據其供明在卷，依法宣告沒收，於全部
    或一部不能沒收或不宜執行沒收時，追徵其價額。
據上論斷，依刑事訴訟法第二百九十九條第一項前段、第二百七
十三條之一第一項、第二百八十四條之一、第三百十條之二，刑
法第三百零四條第一項、第三百零六條第一項、第二百七十七條
第一項、第四十一條第一項前段、第五十一條第六款、第七十四
條第一項第二款、第三十八條第二項、第四項，刑法施行法第一
條之一，判決如主文。
本案經檢察官乙○○提起公訴，檢察官丙○○到庭執行職務。
中　　華　　民　　國　　110 　年　　8 　　月　　31　　日
　　　　　　　　　刑事第五庭    法　官　鍾邦久
以上正本證明與原本無異。
如不服本判決應於收受本判後20日內向本院提出上訴書狀，並應
敘述具體理由。其未敘述上訴理由者，應於上訴期間屆滿後20日
內向本院補提理由書狀（均須按他造當事人之人數附繕本）「切
勿逕送上級法院」。
  　　　　　　　　　　　　　　　書記官　黃憶筑
中　　華　　民　　國　　110 　年　　8 　　月　　31　　日
附錄本件論罪科刑法條全文：
中華民國刑法第277條：
傷害人之身體或健康者，處 5 年以下有期徒刑、拘役或 50 萬
元以下罰金。
犯前項之罪，因而致人於死者，處無期徒刑或 7 年以上有期徒
刑；致重傷者，處 3 年以上 10 年以下有期徒刑。
中華民國刑法第306條：
無故侵入他人住宅、建築物或附連圍繞之土地或船艦者，處 1
年以下有期徒刑、拘役或 9 千元以下罰金。
無故隱匿其內，或受退去之要求而仍留滯者，亦同。
中華民國刑法第304條：
以強暴、脅迫使人行無義務之事或妨害人行使權利者，處 3 年
以下有期徒刑、拘役或 9 千元以下罰金。
前項之未遂犯罰之。
附件：
臺灣臺南地方檢察署檢察官起訴書
                                 109年度偵字第19501號
　　被　　　告　丁○○　

上列被告因傷害等案件，已經偵查終結，認應提起公訴，茲將犯
罪事實及證據並所犯法條分敘如下：
　　　　犯罪事實
一、丁○○因不滿甲○○半夜敲門，於民國109年8月25日1時30分許
    ，基於無故侵入住宅之犯意，未經甲○○之同意，自窗戶跳進
    臺南市○區○○○路00巷00號甲○○住處內，無故侵入甲○○上址住
    處。丁○○另基於傷害及強制之犯意，徒手毆打甲○○，持玩具
    刀強行將甲○○帶回臺南市○區○○○路00巷00號丁○○住處，以此
    方式妨害甲○○離去之權利，嗣返回丁○○住處後，在丁○○住處
    廁所，徒手毆打甲○○，致甲○○受有右側前臂擦傷之傷害。嗣
    經甲○○報警處理，始循線查悉上情。
二、案經甲○○訴由臺南市政府警察局第五分局報告偵辦。
　　　　證據並所犯法條
一、證據清單及待證事實：
編號 證據名稱 待證事實 1 被告丁○○於警詢及偵訊中之供述。 證明於上揭時地，被告自告訴人甲○○住處窗戶跳進屋內，進入告訴人住處，與告訴人拉扯，並持玩具刀強行將告訴人帶回被告住處等情，然矢口否認有何上開犯行，辯稱:我認為告訴人就是之前到我家偷東西的人，當天告訴人又來我家敲門，告訴人離開返家，我就跟著告訴人，那鐵皮屋不是告訴人的家，告訴人只有租鐵皮屋2樓的房間，我當時好好地跟告訴人說跟我走，等警察來，告訴人當時喝到醉茫茫，告訴人的傷怎麼來的我不知道云云。 2 告訴人甲○○於警詢中之指訴。 證明於上揭時地，被告未經告訴人同意，進入告訴人住處，毆打告訴人，並持玩具刀強行將告訴人帶回被告住處，嗣在被告住處廁所，被告亦毆打告訴人之事實。 3 郭綜合醫院診斷證明書、急診病歷、急診護理紀錄表、傷勢照片各1份 證明告訴人因遭被告毆打而受有上揭傷勢之事實。 4 現場照片、玩具刀翻拍照片、臺南市政府警察局第五分局北門派出所職務報告、110報案紀錄單各1分 證明被告因不滿告訴人半夜敲門，持玩具刀強行將告訴人帶回被告住處之事實。 
二、訊據被告矢口否認涉有何上開犯行，辯稱：我認為告訴人就
    是之前到我家偷東西的人，當天告訴人又來我家敲門，告訴
    人離開返家，我就跟著告訴人，那鐵皮屋不是告訴人的家，
    告訴人只有租鐵皮屋2樓的房間，我當時好好地跟告訴人說
    跟我走，等警察來，告訴人當時喝到醉茫茫，告訴人的傷怎
    麼來的我不知道云云，惟其所涉上開犯行，業經告訴人於警
    詢中陳述明確，並有郭綜合醫院診斷證明書、急診病歷、急
    診護理紀錄表、傷勢照片等在卷可佐，況被告亦於警詢及偵
    訊中自承告訴人租屋處係在上址2樓的房間，被告進去鐵皮
    屋裡將告訴人拉出來，持玩具刀嚇唬告訴人，有與告訴人發
    生拉扯等情，是被告上開辯稱僅係事後卸責之詞，實不足採
    。被告所涉無故侵入住宅、強制、傷害犯行應堪認定，請依
    法論科。
三、核被告所為，係犯刑法第306條第1項之無故侵入住宅、同法
    第304條第1項強制、同法第277條第1項之傷害等罪嫌。被告
    所犯上開犯行，犯意各別，行為互殊，請予分論併罰。
四、依刑事訴訟法第251條第1項提起公訴。
　　此　致
臺灣臺南地方法院
中　　華　　民　　國　 110　　年　　2 　　月　　25　　日
　　　　　　　　　　　　　    檢 察 官  紀  芊  宇
本件證明與原本無異
中　　華　　民　　國　 110　　年　　3 　　月　　8 　　日
　　　　　　　　　　　　　　　書 記 官　陳　立　偉